【裁判字號】    90,簡聲抗,5
【裁判日期】    901214
【裁判案由】    
【裁判全文】
臺灣嘉義地方法院民事裁定  九十年度簡聲抗字第五號
    抗  告  人
    即原相對人    甲○○
    即原聲請人    台灣嘉義看守所
    法定代理人    乙○○
右抗告人與相對人間聲請確定訴訟費用事件，抗告人對於民國八十九年五月三十一日
本院所為第一審之八十九年嘉簡聲字第三號裁定提起抗告，本院裁定如左：
    主      文
抗告駁回。
抗告程序費用由抗告人負擔。
    理      由
一、本件相對人於原審主張：相對人即原聲請人與抗告人即原相對人間請求交還房屋
    事件，經本院以八十八年度嘉簡字第二九七號宣示判決確定在案，其訴訟費用應
    由抗告人負擔，為此聲請確定訴訟費用等情。
二、抗告意旨略以：相對人向抗告人訴請交還坐落嘉義市○○路一五二號房屋（下稱
    系爭房屋）乙案，抗告人對於相對人主張之事實，並未爭執，自無須進行土地之
    複丈。又相對人追加抗告人應將坐落嘉義市○○○路一二六號之房屋拆除及返還
    基地，則為抗告人所否認，經原審於民國八十八年七月二十七日現場履勘，並囑
    託嘉義市地政事務所派員測量，且由相對人繳納複丈費新台幣（下同）肆仟元，
    該肆仟元複丈費應屬追加部分之鑑定費用，並非本件交還房屋之鑑定費用，嗣相
    對人並於八十八年八月四日撤回該拆屋還地追加之訴，而本院宣示判決全文中，
    亦無隻字片語引用上開地政機關之鑑定結果，更可證明該複丈費為追加部分之支
    出費用，依民事訴訴法第八十三條之規定，原告撤回其訴者，訴訟費用由原告負
    擔，上開肆仟元之費用，既經相對人撤回該部分之訴，自應由相對人負擔，方屬
    合理，爰聲請將原裁定廢棄云云。
三、經查：
（一）相對人與抗告人間請求交還房屋事件，已於八十八年九月五日經原審以八十八
      年度嘉簡字第二九七號宣示判決確定在案，其主文諭知：被告（即抗告人）應
      將坐落嘉義市○○路一五二號房屋（即如附圖所示Ｂ部分）遷讓交還原告（即
      相對人），訴訟費用由被告負擔等語，嗣本件原審法院依相對人之聲請，裁定
      抗告人應負擔之訴訟費用額確定為陸仟壹佰伍拾貳元等情，均經本院依職權調
      取上開卷宗核閱無訛。
（二）又本件抗告人雖以前揭情詞資為抗辯，主張相對人追加抗告人應將坐落嘉義市
      ○○○路一二六號之房屋拆除及返還基地，嗣相對人並於八十八年八月四日撤
      回該拆屋還地追加之訴，依民事訴訴法第八十三條之規定，本件所支付之複丈
      費肆仟元部分，既經相對人撤回該追加之訴，自應由相對人負擔，方屬合理等
      語，惟查：相對人向抗告人訴請交還系爭坐落嘉義市○○路一五二號房屋乙案
      ，因相對人於訴訟進行中追加抗告人應另將坐落嘉義市○○○路一二六號之房
      屋拆除及返還基地，經原審均定期於八十八年七月二十七日現場履勘，並囑託
      嘉義市地政事務所分別測量前揭二棟房屋之界址，且由相對人分別繳納複丈費
      肆仟元合計捌仟元，嗣相對人於同年八月五日撤回追加之拆屋還地部分等情，
      有上開民事卷宗及相對人提出之地政規費繳納收據二紙附卷可憑；再者，關於
      系爭房屋坐落面積及界址之複丈，係為確定抗告人應返還系爭房屋之範圍，此
      有上開地政事務所土地複丈成果圖附卷可按，係屬本案訴訟所必要之鑑定費用
      甚明，而本件聲請確定訴訟費用額，原審既已剔除相對人所繳納之其中複丈費
      肆仟元一筆，僅計入系爭房屋之複丈費用肆仟元，復經審核抗告人應負擔之第
      一審裁判費、送達郵費、旅費等，裁定抗告人應負擔之訴訟費用額確定為陸仟
      壹佰伍拾貳元，並無不合。至抗告人另抗辯其對於相對人主張之系爭房屋占有
      事實，並未爭執，自無須進行土地之複丈乙節。惟按，訴訟費用之裁判，非對
      於本案裁判有上訴時，不得聲明不服，民事訴訟法第八十八條定有明文，本件
      抗告人對於本案交還房屋之宣示判決，既未提起上訴而確定在案，則關於確定
      訴訟費用額即係根據原訴訟之判決結果而以裁定為之，是原審法院依相對人之
      聲請，而為抗告人應負擔訴訟費用額之上開裁定，亦無不合。抗告意旨，指摘
      原裁定不當，求予廢棄，為無理由，應予駁回。
四、據上論結，本件抗告為無理由，依民事訴訟法第四百三十六條之一第三項、第四
    百九十二條第一項、第七十八條，裁定如主文。
中      華      民      國    九十      年    十二    月      十四      日
~B臺灣嘉義地方法院民事第二庭
~B    法  官  蔡虔霖
~B    法  官  羅秀緞
~B    法  官  李文輝
右為正本係照原本作成
如對本裁定抗告應於送達後十日內向本院提出抗告狀
中      華      民      國    九十      年     十二     月     十九     日
~B    書記官  楊福源


司法院資訊處製作；財團法人民間司法改革基金會備份。
